# SPV 公司关联方认定问题

提问人：phishion 时间：2022-03-02 11:21:03
求助陈版，请教一个问题，现有一个上市公司A，是国资实控的（但股权占比较少），国资有个担保公司B，A的全资子公司有个SPV公司C，股权达到100%，但不并表，如B给C做担保，构成关联担保吗？或者构成关联交易吗？

回答人：chenyiwei
根据《企业会计准则第 36 号——关联方披露》第六条：“仅仅同受国家控制而不存在其他关联方关系的企业，不构成关联方。”建议首先判断是否A、B之间的关系是否属于这种情况。
如果A、B仍认定为关联方的，则B为C提供担保属于关联方交易。但上市公司A为被担保方（而不是对外提供担保），且B的主营业务就是提供担保，因此按照一般的常规关联交易履行决策程序和信息披露义务即可。